【裁判字號】    89,易,3094
【裁判日期】    900706
【裁判案由】    竊盜等
【裁判全文】
臺灣臺南地方法院刑事判決                        八十九年度易字第三九四號
    公  訴  人  臺灣台南地方法院檢察署檢察官
    被      告  甲○○
右列被告因竊盜等案件，經檢察官提起公訴（八十九年度偵字第一三三九一號），本
院判決如左：
    主  文
甲○○竊盜，累犯，處有期徒刑壹年貳月。
    事  實
一、甲○○於民國（下同）八十五年間曾因犯違反麻醉藥品管理條例案件，經台灣台
    南地方法院判處有期徒刑五月確定，於同年六月二十七日易科罰金執行完畢，猶
    不知悔改，復意圖為自己不法之所有，於八十九年十一月六日上午十時許，在高
    雄縣岡山鎮中山公園體育館內之軍公教福利中心前，竊取乙○○○所有置於其所
    停放機車之座墊下置物箱內之內有現金新台幣（下同）八千元、Ｋ金手鐲一個、
    白金戒指一只、手錶一隻、郵局金融卡一張、高雄縣梓官鄉漁會存款存摺七本及
    印章八枚之皮包一個後，於翌日上午十一時四十五分，持郵局金融卡至梓官郵局
    之提款機盜領三萬三千元，花用殆盡。迨於同年月十八日下午一時五十分許，為
    警在台南市鯤鯓海水浴場內福元寺前查獲，並扣得上開之金融卡、存摺、印章。
二、案經台南市警察局第六分局報請台灣台南地方法院檢察署檢察官偵查起訴。
    理  由
一、訊據被告甲○○矢口否認有上揭竊盜及盜領存款之犯行，辯稱：伊並未竊取乙○
    ○○之存摺財物，亦未提領乙○○○之郵局存款，伊持有為警查獲之前開物品，
    係綽號「大仔」之人託伊保管，伊與「大仔」係打電動玩具時認識的，「大仔」
    告訴伊只是一些資料，丟掉沒關係，這是「大仔」第一次寄東西在伊處，「大仔
    」說要還東西會主動跟伊連絡，伊未留下「大仔」之姓名、電話、地址云云。惟
    查乙○○○所有之右記存摺等財物係於八十九年十一月六日上午十時許，在高雄
    縣岡山鎮中山公園體育館內之軍公教福利中心門前被竊之事實，業據乙○○○於
    警訊時證述綦詳，復有贓物認領保管單、領據各一紙存卷可稽。次查經檢察官勘
    驗梓官郵局所提出之提款機錄影帶畫面顯示，於右記時間盜領本件存款之人與被
    告之相片極為相似，有檢察官八十九年十二月七日之勘驗筆錄可憑，另經本院將
    前述錄帶中之領款男子影像送請內政部警政署刑事警察局解析後與被告在警察局
    拍照之相片相互比對結果，二者之髮型、相貌、體型均甚相似，亦有相片四幀附
    卷足資佐證。此外被告經交保，歷經四月，仍無法提出「大仔」姓名、住所等資
    料供調查，則其上述所辯前揭物品係綽號「大仔」所寄存，顯與常情不合，堪認
    被告就此所辯與事實不符，純屬卸責之詞，不足採信。被告本件犯行，其事證明
    確，堪予認定。
二、核被告甲○○所為係犯刑法第三百二十條第一項之竊盜及第三百三十九條之二第
    一項（公訴人誤載為第二項，附此述明）利用自動付款設備詐欺罪，其所犯上開
    二罪間，有方法結果之牽連犯關係，應從一重之竊盜罪處斷。查被告前曾犯違反
    麻醉藥品管理條例罪，經台灣台南地方法院判處有期徒刑五月確定，並於八十五
    年六月二十七日執行完畢，有本署刑案資料查註紀錄表一紙在卷可按，未滿五年
    再犯本件有期徒刑以上之罪，為累犯，應依刑法第四十七條加重其刑。爰審酌被
    告犯罪之動機、目的、手段、所生危害、犯罪後態度等一切情狀，量處如主文所
    示之刑，以資懲儆。
據上論斷，應依刑事訴訟法第二百九十九條第一項前段，刑法第三百二十條第一項、
第三百三十九條之二第一項、第五十五條、第四十七條，罰金罰鍰提高標準條例第一
條前段，判決如主文。
本案經檢察官吳文政到庭執行職務。
中      華      民      國      九十      年      七      月    六    日
                              臺灣臺南地方法院刑事第一庭
                                      法  官  林  勇  奮
右正本證明與原本無異
如不服本判決應於送達後十日內向本院提出上訴狀
                                      書記官  鄭  秀  美
中      華      民      國      九十      年      七      月      六    日
附錄本案論罪科刑法條全文：
刑法第三百二十條第一項：意圖為自己或第三人不法之所有，而竊取他人之動產者，
                        為竊盜罪，處五年以下有期徒刑、拘役或五百元以下罰金
                        。


司法院資訊處製作；財團法人民間司法改革基金會備份。
